【裁判字號】    95,訴緝,34
【裁判日期】    950313
【裁判案由】    毒品危害防制條例
【裁判全文】
臺灣高雄地方法院刑事判決              95年度訴緝字第34號
公  訴  人  臺灣高雄地方法院檢察署檢察官
被      告  甲○○
                    （另案於台灣高雄看守所羈押中）
上列被告因違反毒品危害防制條例案件，經檢察官提起公訴（94
年度毒偵字第4266號、第6188號）及移送併案審理（94年度毒偵
字第7764號），嗣被告於本院準備程序進行中，就被訴事實為有
罪之陳述，經合議庭裁定由受命法官獨任適用簡式審判程序審理
，本院判決如下：
    主  文
甲○○連續施用第一級毒品，累犯，處有期徒刑捌月，扣案海洛
因貳包（合計淨重零點零公克、空包裝重零點陸伍公克），沒
收銷毀之；又連續施用第二級毒品，累犯，處有期徒刑肆月，扣
案甲基安非他命壹包（驗前毛重零點肆公克、驗後毛重零點公
克），沒收銷燬之。應執行有期徒刑拾月，扣案海洛因貳包（合
計淨重零點零公克、空包裝重零點陸伍公克）及甲基安非他命
壹包（驗前毛重零點肆公克、驗後毛重零點公克），沒收銷燬
之。
    事  實
一、甲○○前於民國83年間因殺人未遂案件，經本院以83年度訴
    字第3416號判處有期徒刑5 年1 月確定，送監執行後，於89
    年11月28日縮短刑期假釋出監，並於90年7 月7 日假釋期滿
    未經撤銷假釋，其未執行之刑以已執行論。又於93年間因施
    用毒品案件，經依本院93年度毒聲字第1169號裁定執行觀察
    勒戒後，認無繼續施用毒品傾向，於93年11月9 日執行完畢
    釋放，並經臺灣高雄地方法院檢察署檢察官，於93年11月18
    日，以93年度毒偵緝字第620 號為不起訴處分確定。詎仍不
    知悔改，於前開觀察勒戒執行完畢釋放後5 年內，復分別基
    於施用第一級毒品海洛因及第二級毒品甲基安非他命之概括
    犯意，自94年4 月20日上午3 時30分許回溯24小時內某時起
    ，至同年8 月29日中午12時許回溯24小時內某時止，連續在
    高雄市○○區○○路「中正飯店」524 號房等處，以將海洛
    因摻入香煙內點燃後吸食之方式，施用第一級毒品海洛因多
    次；以將甲基安非他命置於玻璃吸食器後燒烤之方式，施用
    第二級毒品甲基安非他命多次。嗣分別於94年4 月21日中午
    12時45分許，為警於高雄縣鳳山市○○○路472 號前查獲，
    並扣得第二級毒品甲基安非他命1 包（驗前毛重0.4 公克、
    驗後毛重0.3 公克）；於94年7 月26日晚上11時50分許，為
    警在高雄市○○區○○路與新盛街口查獲，並扣得第一級毒
    品海洛因2 小包（合計淨重0.03公克，空包裝重0.65公克）
    ；於94年8 月29日中午12時許，在高雄市○○區○○路與自
    由路口查獲，經徵得甲○○同意後採尿送驗呈嗎啡及甲基安
    非他命陽性反應。
二、案經高雄縣政府警察局鳳山分局及高雄市政府警察局保安警
    察大隊移送臺灣高雄地方法院檢察署檢察官偵查起訴及併案
    審理。
    理  由
一、上揭事實，業據被告甲○○於本院審理中自白不諱，且其三
    次為警查獲時所採取之尿液，經送驗結果，均呈嗎啡及甲基
    安非他命陽性反應，有高雄市立凱旋醫院94年8 月10日轉碼
    編號：A00000000 號、94年9 月5 日轉碼編號：A00000000
    號及臺灣檢驗科技股份有限公司94年5 月12日報告編號：KＺ
    000000000000號濫用藥物尿液檢驗報告3 紙附卷可稽。而扣
    白色粉末2 包及晶體1 包，經送驗結果，白色粉末2 包確為
    第一級毒品海洛因（合計淨重0.03公克、空包裝重0.65公克
    ），晶體1 包則為第二級毒品甲基安非他命（驗前毛重0.4
    公克、驗後毛重0.3 公克），分別有法務部調查局94年10月
    4 日調科壹字第220021106 號鑑定通知書及高雄醫學大學附
    設中和紀念醫院94年7 月12日報告編號0000-000號檢驗報告
    各1 紙附卷可按。足徵被告上開連續施用第一級毒品海洛因
    及連續施用第二級毒品甲基安非他命之自白與事實相符。另
    被告於93年間因施用毒品案件，經依本院93年度毒聲字第11
    69號裁定執行觀察勒戒後，認無繼續施用毒品傾向，於93年
    11月9 日執行完畢釋放，並經臺灣高雄地方法院檢察署檢察
    官，於93年11月18日，以93年度毒偵緝字第620 號為不起訴
    處分確定乙節，有台灣高等法院被告前案紀錄表及台灣高雄
    地方法院檢察署刑案資料查註紀錄表各1 紙附卷可按，其於
    前開觀察勒戒執行完畢釋放後，五年內再犯本件施用第一級
    、第二級毒品罪，事證明確，應予依法論科。
二、核被告所為，係犯毒品危害防制條例第10條第1 項之施用第
    一級毒品罪及同條例第2 項之施用第二級毒品罪。又其施用
    第一級、第二級毒品前後持有該毒品之低度行為，應分別為
    其施用之高度行為所吸收，均不另論罪。被告連續多次施用
    第一、二級毒品之行為，均時間密接、犯罪構成要件相同，
    顯均係基於概括犯意為之，應分別依連續犯規定論處，並加
    重其刑。公訴人雖僅對被告於94年4 月20日上午3 時30分許
    回溯24小時內某時，至94年7 月27日上午6 時30分許回溯24
    小時內某時之多次施用第一級毒品海洛因及第二級甲基安非
    他命犯行起訴，惟其餘部分與上開已起訴之被告施用第一級
    、第二級毒品犯行間，有連續犯之裁判上一罪關係，應為起
    訴效力所及，本院基於裁判不可分之原則，自得併予審理。
    被告所犯前開二罪，犯意各別，行為互殊，應予分論併罰。
    再被告前因殺人未遂案件，經本院以83年度訴字第3416號判
    處有期徒刑5 年1 月確定，送監執行後，於89 年11 月28日
    縮短刑期假釋出監，並於90年7 月7 日假釋期滿未經撤銷假
    釋，其未執行之刑以已執行論乙情，有臺灣高雄地方法院檢
    察署刑案資料查註紀錄表、臺灣高等法院被告前案紀錄表及
    法務部在監在押查詢表在本院卷附卷足稽，其於有期徒刑執
    行完畢後五年以內再犯本件最重本刑有期徒刑以上之罪，為
    累犯，均應依刑法第47條之規定加重其刑，並均依法遞加重
    之。爰審酌被告前有施用毒品之不良素行，歷經觀察、勒戒
    程序後，仍未能徹底戒絕毒品，且屢經查獲，隨即再犯，顯
    見意志不堅，且有失政府制定毒品危害防制條例之立法美意
    ，本不宜寬貸，惟念其施用毒品乃自戕一己之身體健康，尚
    未害及他人，且犯後終知能坦承犯行等一切情狀，分別量處
    如主文所示之刑，並定其應執行刑。扣案之白粉2 包（合計
    淨重0.03公克、空包裝重0.65公克、包裝部分無法與毒品析
    離）及晶體1 包（驗前毛重0.4 公克、驗後毛重0.3 公克）
    經送驗結果，分確係第一級毒品海洛及第二級毒品甲基安非
    他命無訛有如上述，爰依毒品危害防制條例第18條第1 項前
    段規定不問屬於犯人與否，沒收銷毀之，至鑑驗耗用之海洛
    因及甲基安非他命既已滅失，自無庸宣告沒收銷燬，併此敘
    明。
據上論斷，應依刑事訴訟法第273 條之1 第1 項、第299 條第1
項前段，毒品危害防制條例第10條第1 項、第2 項、第18條第1
項前段，刑法第11條、第56條、第70條、第47條、第51條第5 款
、第9 款，判決如主文。
本案經檢察官乙○○到庭執行職務。
中    華    民    國    95    年    3     月    13    日
                  刑事第十一庭  法  官  林揚奇
以上正本證明與原本無異。
如不服本判決，應於判決送達後10日內，向本院提出上訴狀。
中    華    民    國    95    年    3     月    13    日
                                書記官  于耀文
附錄法條：
毒品危害防制條例第十條
施用第一級毒品者，處六月以上五年以下有期徒刑。
施用第二級毒品者，處三年以下有期徒刑。


司法院資訊處製作；財團法人民間司法改革基金會備份。
